臺灣高雄地方法院民事裁定
111年度抗字第57號
抗  告  人  簡姵珊  




相  對  人  裕融企業股份有限公司

法定代理人  嚴陳莉蓮


上列當事人間本票裁定事件，抗告人對於民國111年5月2日本院1
11年度司票字第3449號裁定提起抗告，本院裁定如下：
    主  文
抗告駁回。
抗告程序費用新臺幣壹仟元由抗告人負擔。
    理  由
一、按執票人向本票發票人行使追索權時，得聲請法院裁定後強
    制執行；發票人主張本票係偽造、變造者，於前條裁定送達
    後20日內，得對執票人向為裁定之法院提起確認之訴，票據
    法第123條、非訟事件法第195條第1項分別定有明文。又執
    票人依票據法第123條規定，聲請法院裁定對發票人強制執
    行，係屬非訟事件，此項聲請之裁定及抗告法院之裁定，僅
    依非訟事件程序就本票形式上之要件是否具備予以審查為已
    足，並無確定實體上法律關係存否之效力，如發票人就票據
    債務之存否有爭執時，應由發票人提起確認之訴，以資解決
    （最高法院56年台抗字第714號、57年台抗字第76號判例意
    旨參照）。
二、本件抗告意旨略以：系爭本票之到期日實為執票人所填，且
    金額亦與雙方之真實債務關係有所出入，原裁定忽略而未審
    究所提示之本票到期日及金額之真實與否、有無虛偽填載之
    情事，爰提起抗告，請求廢棄原裁定等語。
三、經查，相對人於原審主張其執有抗告人所簽發如附表所示之
    本票1紙，並免除作成拒絕證書，詎經相對人向抗告人提示
    未獲付款，抗告人至今尚欠新臺幣（下同）18萬4327元未清
    償，為此，提出系爭本票，聲請裁定就抗告人尚欠金額及利
    息，准予強制執行等語，業據其提出系爭本票1紙為證，經
    原審就系爭本票為形式上審查，認其已具備本票之法定記載
    事項，依票據法第123條裁定准許強制執行，核無違誤。抗
    告人抗辯系爭本票之到期日實為執票人所填，且金額亦與雙
    方之真實債務關係有所出入等語，此核屬實體上法律關係之
    爭執，揆諸前揭說明，非本件非訟事件程序所得審究，抗告
    人應另循訴訟程序解決。抗告人指摘原裁定不當，聲明廢棄
    ，為無理由，應予駁回。
四、據上論結，本件抗告為無理由。依非訟事件法第21條第2項
    、第24條第1項、第46條，民事訴訟法第495條之1第1項、第
    449條第1項，裁定如主文。 
中　　華　　民　　國　　111 　年　　6 　　月  　15　　日
                民事第八庭審判長法  官  洪培睿
　　　　　　　　
                                法  官  吳芝瑛
　　　　　　　　　　　　　　　　
　                              法  官  黃顗雯
以上正本係照原本作成。
本裁定不得抗告。　　　　　　　　　　　　　　　　
中　　華　　民　　國　　111 　年　　6 　　月　　15　　日
                                書記官  江俐陵
附  表：
編號  發   票   日 金      額 （新臺幣） 到  期  日 票據號碼 1 110年2月19日 200,000元 111年3月20日 空白